【裁判字號】    98,易,121
【裁判日期】    980319
【裁判案由】    毒品危害防制條例
【裁判全文】
臺灣基隆地方法院刑事判決               98年度易字第121號
公  訴  人  臺灣基隆地方法院檢察署檢察官
被      告  乙○○
                    （現另案於臺灣基隆監獄基隆分監執行中
上列被告因違反毒品危害防制條例案件，經檢察官提起公訴（98
年度毒偵字第238 號），因被告所犯為死刑、無期徒刑、最輕本
刑為3 年以上有期徒刑或高等法院管轄第一審案件以外之罪，且
於準備程序進行中，被告先就被訴事實為有罪之陳述，經本院裁
定進行簡式審判程序，判決如下：
    主  文
乙○○施用第二級毒品，累犯，處有期徒刑肆月，如易科罰金，
以新台幣壹仟元折算壹日。
    事  實
一、乙○○前因施用毒品案件，經觀察、勒戒後，因認無繼續施
    用毒品之傾向，於民國94年7 月19日執行完畢釋放，並經臺
    灣基隆地方法院檢察署檢察官以94年度毒偵字第845 號不起
    訴處分；復因施用第二級毒品案件，經本院以95年度基簡字
    第3 號判決判處有期徒刑3 月確定，於95年6 月20日因易科
    罰金執行完畢；又因施用第二級毒品案件，經本院以97年度
    基簡字第1042號判決判處有期徒刑4 月確定（尚未執行完畢
    ）。另因妨害自由案件，經臺灣高等法院以95年度上訴字第
    4690號判決判處有期徒刑1 年2 月確定；又因詐欺案件，經
    臺灣板橋地方法院以95年度易字第102 號判決判處有期徒刑
    6 月確定，嗣經臺灣高等法院依據中華民國96年罪犯減刑條
    例之規定，就前開95年度易字第102 號、95年度基簡字第3
    號及95年度上訴字第4690號判決所科之刑，以96年度聲減字
    第2113號裁定分別減刑，並定應執行有期徒刑11月，於96年
    11月30日因縮刑期滿執行完畢。
二、詎乙○○仍未戒除毒癮惡習，於98年1 月9 日晚間某時，在
    位於基隆市○○區○○街54號4 樓住處，以將第二級毒品安
    非他命置放於玻璃球內，下以火燒烤後吸食所生煙霧之方式
    ，施用第二級毒品。嗣其因另案通緝，於98年1 月11日晚間
    ，在前址住處為警查獲，經警採集尿液檢體送驗後，始悉上
    情。
三、案經基隆市警察局第二分局報請臺灣基隆地方法院檢察署檢
    察官偵查起訴。
    理  由
壹、程序事項
一、按最重本刑為3 年以下有期徒刑、拘役或專科罰金之罪，經
    第二審判決者，不得上訴於第三審法院，刑事訴訟法第376
    條第1 款定有明文。又除簡式審判程序、簡易程序及第376
    條第1 款、第2 款所列之罪之案件外，第一審應行合議審判
    ，96年3 月21日公布、同年月23日施行之刑事訴訟法第284
    條之1 亦有明文。本件被告乙○○涉犯毒品危害防制條例第
    10條第2 項之罪，該罪之最重本刑為3 年有期徒刑，依上開
    規定得行獨任審判，核先敘明。
二、本件被告所犯者非為死刑、無期徒刑、最輕本刑為3 年以上
    有期徒刑之罪或高等法院管轄第一審案件，其於準備程序進
    行中，先就被訴事實為有罪之陳述，經告知其簡式審判程序
    之旨，並聽取公訴人、被告之意見後，本院依刑事訴訟法第
    273 條之1 第1 項之規定，裁定以簡式審判程序進行本案之
    審理。
貳、實體事項
一、事實認定部分
    上開事實，業據被告於本院審理時坦承不諱，且被告為警查
    獲後，採集之尿液檢體經送臺灣尖端先進生技醫藥股份有限
    公司檢驗，確呈安非他命類之陽性檢驗結果，此有該公司98
    年1 月22日出具之濫用藥物檢驗報告及基隆市警察局第二分
    局偵辦毒品案件尿液檢體對照表附卷可稽，足認被告之自白
    與事實相符，本件事證明確，被告犯行應堪認定。
二、論罪科刑部分
（一）被告前因施用毒品案件，經觀察、勒戒後，因認無繼續施
      用毒品之傾向，於94年7 月19日執行完畢釋放，有臺灣高
      等法院被告前案紀錄表在卷可稽，其經觀察、勒戒執行完
      畢釋放後，5 年內再行施用第二級毒品，核其所為，係犯
      毒品危害防制條例第10條第2 項之施用第二級毒品罪。其
      持有第二級毒品以供施用，持有之低度行為，應為施用之
      高度行為所吸收，不另論罪。
（二）被告曾受如事實欄所載之徒刑執行完畢，此有臺灣高等法
      院被告前案紀錄表供參，其受徒刑之執行完畢，再為本件
      施用第二級毒品之犯行，係於5 年以內故意再犯有期徒刑
      以上之罪，為累犯，應依刑法第47條第1 項之規定加重其
      刑。
（三）爰審酌被告經觀察、勒戒及刑罰矯治後，竟未戒除毒癮之
      惡習，而再度施用第二級毒品，顯見缺乏戒斷決心，然其
      施用毒品僅屬戕害自身之行為，未侵犯其他法益，復於本
      院審理中坦認犯行，犯後態度良好等一切情狀，量處如主
      文所示之刑，並諭知易科罰金之折算標準。
據上論斷，應依刑事訴訟法第284 條之1 、第273 條之1 第1 項
、第299 條第1 項前段，毒品危害防制條例第10條第2 項、第23
條第2 項，刑法第11條前段、第47條第1 項、第41條第1 項前段
，判決如主文。
本案經檢察官甲○○到庭執行職務。
中    華    民    國    98    年    3     月    19    日
                  刑事第二庭法    官  邰婉玲
以上正本證明與原本無異。
如不服本判決應於收受送達後10日內向本院提出上訴書狀，並應
敘述具體理由；其未敘述上訴理由者，應於上訴期間屆滿後20日
內向本院補提理由書（均須按他造當事人之人數附繕本）「切勿
逕送上級法院」。
中    華    民    國    98    年    3     月    19    日
                            書 記 官  彭筠凱
附錄所犯法條：
毒品危害防制條例第10條第2項
施用第二級毒品者，處 3 年以下有期徒刑。


司法院資訊處製作；財團法人民間司法改革基金會備份。
